臺灣高等法院刑事判決
111年度上訴字第692號
上  訴  人  
即  被  告  向景騰


選任辯護人  林鈺雄律師
上  訴  人  
即  被  告  劉家逢



上列上訴人即被告因詐欺等案件，不服臺灣桃園地方法院109年
度金訴字第58號、109年度訴字第472號，中華民國110年9月22日
第一審判決（起訴案號：臺灣桃園地方檢察署107年度少連偵字
第312號、107年度偵字第15605號、第22497號、108年度少連偵
緝字第18號、108年度偵字第29906號；追加起訴案號：臺灣桃園
地方檢察署107年度偵字第29046號；移送併辦案號：臺灣桃園地
方檢察署107年度少連偵字第246號），提起上訴，本院判決如下
：
    主  文
原判決撤銷。
甲○○犯如附表二編號一至六「罪名及宣告刑」欄所示之罪，各處
如附表二編號一至六「罪名及宣告刑」欄所示之刑。應執行有期
徒刑玖年。
庚○○犯如附表二編號一至四「罪名及宣告刑」欄所示之罪，各處
如附表二編號一至四「罪名及宣告刑」欄所示之刑。應執行有期
徒刑伍年。
甲○○未扣案犯罪所得共新臺幣壹佰柒拾伍萬貳仟元沒收之，於全
部或一部不能沒收或不宜執行沒收時，追徵其價額。
庚○○未扣案犯罪所得共新臺幣貳萬肆仟元沒收之，於全部或一部
不能沒收或不宜執行沒收時，追徵其價額。
    事  實
一、甲○○（暱稱「狗運旺旺來」、「大三元」）、庚○○（暱稱「
    古意」，參與犯罪組織部分經臺灣桃園地方法院〈下稱桃園
    地院〉以109年度金訴字第58號、109年度訴字第472號判決為
    不另為免訴諭知）、壬○○（所涉犯行經桃園地院以109年度
    金訴字第58號、109年度訴字第472號判決判處罪刑確定）於
    民國106年開始先後加真實姓名年籍不詳之成年人士所組成
    以實施詐欺為手段，具持續性、牟利性及結構性之詐欺集團
    犯罪組織（下稱本案詐欺集團），甲○○、庚○○擔任收水，由
    庚○○負責介紹車手，並向車手收取款項後上繳給甲○○，壬○○
    則係經由庚○○介紹加入擔任車手。甲○○、庚○○與壬○○、本案
    詐欺集團成員，共同意圖為自己不法之所有，基於三人以上
    共同犯詐欺取財及隱匿詐欺犯罪所得去向之犯意聯絡，由壬○○於107年3月1日上午10時許，取得如附表一編號1所示帳戶
    之存摺、提款卡、密碼（林勤益所涉犯行經桃園地院以108
    年度壢金簡字第33號判決判處罪刑確定），甲○○、庚○○、壬○○復以不詳方式取得如附表一編號2、3所示帳戶之提款卡及
    密碼後，本案詐欺集團成員於如附表二編號1至4「詐欺方式
    」欄所示時間，以該欄所示方式，對如附表二編號1至4「告
    訴人」欄所示之人施用詐術，致渠等陷於錯誤，分別於如附
    表二編號1至4「匯款時間」欄所示時間，匯款如附表二編號
    1至4「匯款金額」欄所示之金額至如附表二編號1至4「匯款
    帳戶」欄所示帳戶，而各別詐騙既遂後，再由壬○○持如附表
    二編號1至4「匯款帳戶」欄所示帳戶之提款卡、密碼，於如
    附表二編號1至4「提領時間」、「提領地點」欄所示之時間
    、地點，提領如附表二編號1至4「提領金額」欄所示之金額
    ，壬○○從提領款項扣除其中4％作為報酬後，餘款便交付庚○○
    ，由庚○○扣除提領款項2％為報酬後，轉交甲○○收受，以此方
    法製造金流之斷點，致無從追查前揭犯罪所得之去向，而掩
    飾或隱匿該犯罪所得。嗣庚○○於107年3月16日因另案羈押在
    法務部○○○○○○○○，壬○○改直接受甲○○指揮，由甲○○先以不詳
    方式取得如附表一編號4、5所示帳戶之提款卡及密碼後，本
    案詐欺集團成員於如附表二編號5至6「詐欺方式」欄所示時
    間，以該欄所示方式，對如附表二編號5至6「告訴人」欄所
    示之人施用詐術，致渠等陷於錯誤，分別於如附表二編號5
    至6「匯款時間」欄所示時間，匯款如附表二編號5至6「匯
    款金額」欄所示之金額至如附表二編號5至6「匯款帳戶」欄
    所示帳戶，而各別詐騙既遂後，再由壬○○持如附表二編號5
    至6「匯款帳戶」欄所示帳戶之提款卡、密碼，於如附表二
    編號5至6「提領時間」、「提領地點」欄所示之時間、地點
    ，提領如附表二編號5至6「提領金額」欄所示之金額，壬○○
    從提領款項扣除其中4％作為報酬後，餘款便交付景騰收受，
    以此方法製造金流之斷點，致無從追查前揭犯罪所得之去向
    ，而掩飾或隱匿該犯罪所得。
二、案經丙○○、乙○○、己○○、辛○○訴請桃園市政府警察局平鎮分
    局、戊○○訴請桃園市政府警察局大溪分局、丁○○訴請桃園市
    政府警察局桃園分局報告臺灣桃園地方檢察署（下稱桃園地
    檢署）檢察官偵查起訴及追加起訴；丙○○、乙○○、己○○訴請
    桃園市政府警察局中壢分局報告桃園地檢署檢察官移送併辦
    。
    理  由
壹、程序方面：
    按110年6月16日修正公布、同月18日施行之刑事訴訟法第34
    8條規定「（第1項）上訴得對於判決之一部為之。（第2項
    ）對於判決之一部上訴者，其有關係之部分，視為亦已上訴
    。但有關係之部分為無罪、免訴或不受理者，不在此限。(
    第3項）上訴得明示僅就判決之刑、沒收或保安處分一部為
    之」。本案係於上開規定修正施行後之111年2月23日繫屬本
    院，有本院收文戳章在卷可稽（見本院卷第3頁），是本案
    上訴之效力及範圍，即應依現行刑事訴訟法第348條之規定
    判斷。又本件被告庚○○僅針對原審認定有罪部分之量刑提起
    上訴（見本院卷第415頁），被告甲○○則係針對原審認定有
    罪部分否認犯行，提起上訴（見本院卷第35頁至第39頁），
    故本院僅就原審認定被告庚○○、甲○○有罪部分進行審理，合
    先敘明。
貳、證據能力方面：
一、關於違反組織犯罪防制條例之供述證據部分：
　　按組織犯罪防制條例第12條第1項中段規定「訊問證人之筆
    錄，以在檢察官或法官面前作成，並經踐行刑事訴訟法所定
    訊問證人之程序者為限，始得採為證據」，此為刑事訴訟證
    據能力之特別規定，且較92年2月6日修正公布，同年9月1日
    施行之刑事訴訟法證據章有關傳聞法則之規定更為嚴謹，自
    應優先適用。依上開規定，證人於警詢時之陳述，於違反組
    織犯罪防制條例案件，即絕對不具證據能力，無修正後刑事
    訴訟法第159條之2、第159條之3及第159條之5規定之適用，
    不得採為判決基礎（最高法院104年度台上字第203號判決意
    旨參照）。從而本件如附表二所示告訴人於警詢中之陳述，
    就被告甲○○所犯參與犯罪組織罪部分並無證據能力。另按組
    織犯罪防制條例第12條第1項中段規定「訊問證人之筆錄，
    以在檢察官或法官面前作成，並經踐行刑事訴訟法所定訊問
    證人之程序者為限，始得採為證據」，雖以立法明文排除被
    告以外之人於檢察事務官、司法警察官或司法警察調查中所
    為之陳述，得適用刑事訴訟法第159條之2、第159條之3及第
    159條之5等規定；惟上開規定，必以犯罪組織成員係犯本條
    例之罪者，始足語焉，若係犯本條例以外之罪，即使與本條
    例所規定之罪，有裁判上一罪之關係，關於該所犯本條例以
    外之罪，其被告以外之人所為之陳述，自仍應依刑事訴訟法
    相關規定，定其得否為證據（最高法院103年度台上字第291
    5號判決意旨參照）。依上開說明，被告甲○○所犯加重詐欺
    取財罪及洗錢罪，雖與其所犯參與犯罪組織罪有裁判上一罪
    之關係，但不適用上開組織犯罪防制條例排除證據能力之規
    定。是關於被告甲○○所犯加重詐欺取財罪及洗錢罪部分，證
    人證述之證據能力自須回歸刑事訴訟法論斷之。
二、按被告以外之人於審判外之言詞或書面陳述，除法律另有規
    定者外，不得作為證據。又被告以外之人於審判外之陳述，
    雖不符合刑事訴訟法第159條之1至第159條之4之規定，但經
    當事人於審判程序同意作為證據，法院審酌該言詞陳述或書
    面陳述作成時之情況，認為適當者，亦得為證據；當事人、
    代理人或辯護人於法院調查證據時，知有刑事訴訟法第159
    條第1項不得作為證據之情形，而未於言詞辯論終結前聲明
    異議者，視為有前項之同意，刑事訴訟法第159條第1項及第
    159條之5分別定有明文。本判決除上述外，下列所引用各被
    告以外之人於審判外之陳述，雖屬傳聞證據，惟檢察官及被
    告庚○○、甲○○及被告甲○○之辯護人於本院審理迄至言詞辯論
    終結前均未聲明異議，本院審酌上開證據資料製作時之情況
    ，尚無違法不當及證明力明顯過低之瑕疵，且與本案待證事
    實間具有相當關聯性，亦認為以之作為證據應屬適當，依刑
    事訴訟法第159條之5規定，認前揭證據資料均有證據能力。
三、至於本判決所引用之非供述證據部分，與本案均有關連性，
    亦無證據證明係實施刑事訴訟程序之公務員以不法方式所取
    得，依刑事訴訟法第158條之4之反面解釋，當有證據能力，
    復於本院審理時，提示並告以要旨，使檢察官、被告庚○○、
    被告甲○○之辯護人充分表示意見，自得為證據使用。
參、實體方面：
一、被告庚○○部分：
    上揭事實，業據被告庚○○坦承不諱，核與證人即同案被告壬○○之證述大致相符（見桃園地檢署107年度偵字第15605號卷
    〈下稱偵字第15605號卷〉一第156頁至第158頁、卷二第115頁
    至第117頁、桃園地檢署107年度偵字第29046號卷〈下稱偵字
    第29046號卷〉第80頁正反面、桃園地院109年度金訴字第58
    號卷〈下稱金訴卷〉三第12頁至第18頁），且有壬○○之手機畫
    面截圖在卷可稽（見偵字第15605號卷二第269頁至第291頁
    ），及如附表二「證據及頁碼」欄所示之證據附卷可憑，足
    認被告庚○○之任意性自白與事實相符，堪以採信。
二、被告甲○○部分：
　　被告甲○○矢口否認有何參與犯罪組織、三人以上共同詐欺取
    財及洗錢之犯行，辯稱：被告甲○○對本案完全不知情，同案
    被告庚○○、壬○○之指證前後不符，不得作為認定被告甲○○有
    罪之證據云云。經查：
　㈠本案詐欺集團成員於如附表二「詐欺方式」欄所示時間，以
    該欄所示方式，對如附表二「告訴人」欄所示之人施用詐術
    ，致渠等陷於錯誤，分別於如附表二「匯款時間」欄所示時
    間，匯款如附表二「匯款金額」欄所示之金額至如附表二「
    匯款帳戶」欄所示帳戶，而各別詐騙既遂後，再由壬○○持如
    附表二「匯款帳戶」欄所示帳戶之提款卡、密碼，於如附表
    二「提領時間」、「提領地點」欄所示之時間、地點，提領
    如附表二「提領金額」欄所示之金額等情，為被告甲○○所不
    爭執，且經證人即同案被告壬○○證述在卷（見偵字第15605
    號卷二第251頁、第53頁至第55頁、卷一第34頁至第35頁、
    桃園地檢署107年度他字第5131號卷〈下稱他字第5131號卷〉
    第24頁正反面、桃園地檢署107年度少連偵字第246號卷〈下
    稱少連偵字第246號卷〉二第163頁、第165頁），復有如附表
    二「證據及頁碼」欄所示之證據可參，上情自堪認定。
  ㈡被告甲○○雖以前詞置辯；然查：
  ⒈依證人即同案被告庚○○如下之證詞：
  ⑴於107年8月8日警詢時證述：我於106年年底介紹被告甲○○給
    壬○○認識，當時被告甲○○是詐欺車手頭，負責收水等語（見
    偵字第15605號卷二第64頁）。
　⑵於108年7月29日偵查時證稱：壬○○是我吸收去領款的車手，
    壬○○知道我在當車手，主動問我，我才把壬○○介紹給被告甲○○，我於107年3月15日被抓之前，壬○○沒有退出詐騙集團，
    壬○○一開始加入就知道被告甲○○是我的上手，是集團首腦負
    責收水，壬○○加入詐騙集團後，一開始所領的款項是交給我
    ，再由我交給被告甲○○等語（見桃園地檢署107年度少連偵
    字第312號卷第316頁至第319頁）。
　⑶於108年8月19日偵查時結證：我們的運作方式是我介紹車手
    壬○○給被告甲○○，被告甲○○會用手機通訊軟體向車手壬○○及
    他們底下的車手聯繫提款的事情，我負責收款項上繳給被告
    甲○○，如果我比較忙的時候，壬○○會自己交給被告甲○○，比
    較後期的時候，壬○○會自己跟被告甲○○聯絡，我跟被告甲○○
    講好我過水拿2％，壬○○會扣掉他的部分交給我，我交給甲○○
    會扣掉我自己的部分，我跟被告甲○○是高中同學，我有答應
    幫他做收水，我還沒被抓之前，被告甲○○會打電話給我，問
    我有沒有辦法取款，我就會打給壬○○問他能不能提款，如果
    壬○○說可以，我就會要壬○○把帳戶號碼先給我或是給被告甲○○，確認可以用之後，才會由被告甲○○告訴壬○○什麼時候錢
    會進去，哪張卡片要領錢，領到的錢壬○○會交給我，我有指
    示壬○○於107年3月1日持中華郵政帳號00000000000000號帳
    戶金融卡領錢、於107年3月7日到107年3月9日持中華郵政帳
    號00000000000000號帳戶金融卡領錢，我14號被抓之後就不
    知道了等語（見少連偵字第246號卷二第226頁至第230頁）
    。
　⑷於109年7月1日原審準備程序時證稱：我承認起訴書犯罪事實
    ㈠部分（即如附表二編號1至4所示犯行），我在107年3月16
    日被羈押，之後的事情與我無關，壬○○原本是我通訊行裡的
    客人，知道我在做詐騙，因為他想賺錢，所以跟我說他想做
    ，有人會跟他聯絡，叫他去提領款項，其中幾次是我叫他去
    的，他領完錢後會把錢交給我，我就把錢交給被告甲○○，只
    要壬○○有去領錢，被告甲○○晚上就回來跟我收錢，有時候不
    是我叫壬○○去領的，被告甲○○還是會知道壬○○有去領，他們
    另外還有一個管道，壬○○在我還沒進去關之前不知道被告甲○○是我的上手，但他後來有去找我前妻要上面的人電話，所
    以他後來應該知道被告甲○○是我的上手等語（見金訴卷一第
    98頁至第99頁）。
　⑸於110年3月9日原審審理時結證：我跟被告甲○○是高中同校同
    屆同學，壬○○是我通訊行的客人，我有介紹壬○○加入詐騙集
    團，壬○○沒有跟被告甲○○接觸過，都是我跟被告甲○○接觸的
    ，因為壬○○並不認識被告甲○○，我是到進去關以後，有遇到
    壬○○，才知道原來壬○○跟被告甲○○他們自己有聯絡，停止羈
    押的時候，我老婆也有跟我說他接到壬○○的電話，說壬○○要
    被告甲○○的聯絡方式，他們如何牽起聯繫我真的不知道，因
    為我認為壬○○不認識被告甲○○，壬○○加入前有到我的店裡，
    可能是被告甲○○有來店裡碰過面，但壬○○當時不知道被告甲○○是誰，我都是把壬○○領到詐騙的錢交給被告甲○○，我在詐
    欺集團中負責聯絡提款的車手壬○○，上頭會先打電話問說今
    天有哪幾個人頭帳戶，我再問壬○○，壬○○會先跟我講要領錢
    的卡片號碼，我再跟上頭的人講，車手領到詐騙款項之後扣
    掉報酬交給我，我拿2％，再由我轉交給被告甲○○，後來壬○○
    把款項交給被告甲○○的部分我不瞭解，我跟被告甲○○之間沒
    有恩怨，106年年底，好像是為了錢的事情我被人押去汽車
    旅館，當天被告甲○○有在場，印象中他沒有講什麼，後來是
    我拿錢自己處理掉，我不會因為當時被告甲○○在場而說不實
    陳述陷害被告甲○○，我參與本件詐欺集團只認識被告甲○○，
    我一直以來都只有對他接洽，壬○○在我107年3月15日被抓之
    前提領的款項都是交給我，壬○○會先抽掉28％，剩下的錢我
    再用提領總額抽2％，最後再交給被告甲○○等語（見金訴卷二
    第102頁至第112頁）。
　⑹於110年3月16日另案審理時結證：我跟被告甲○○是高中同學
    ，我接到上面的電話說今天要領多少錢後，就會跟車手壬○○
    聯絡，他拿到錢後會交給我，我再交給被告甲○○，壬○○不認
    識被告甲○○，不會跟被告甲○○聯絡，都是透過我，我的工作
    就是收水，上線是被告甲○○，壬○○是我找來加入詐騙集團的
    ，被告甲○○給我提款金額3成當報酬，我給壬○○28％，我自己
    只留2％，我跟被告甲○○沒有過節，我之前因為車手交給我的
    款項沒有轉交回去給上手即被告甲○○，被人押去汽車旅館，
    在場的有7、8個人，被告甲○○也有在場，他沒有講什麼話，
    我沒有被打，我把錢交出來後他們就放我離開，在我被抓之
    前，壬○○提款的金額都是先交給我，我再交給被告甲○○，被
    抓之後我就不知道怎麼運作了等語（見金訴卷三第38頁至第
    45頁）。
　⑺於110年8月25日原審審理時證述：我承認起訴書所載的犯罪
    事實，我是跟被告甲○○一起做，壬○○領到的錢是交給我，我
    再交給被告甲○○，我自己的報酬是拿領到的錢2％，壬○○可以
    拿28％，收到錢的時候我會拿28％給壬○○，交給上手之前我會
    拿2％給自己等語（見金訴卷三第190頁至第191頁）。
　⑻可見被告庚○○就其於107年3月16日被逮捕前，有介紹壬○○加
    入本案詐欺集團擔任車手，壬○○會交付其提領之款項，其會
    拿取提領總額2％做自己之報酬，並將扣除車手與自己報酬後
    之剩餘款項交給其上手即被告甲○○等節之證詞始終如一。而
    被告庚○○與甲○○為高中同學，縱被告庚○○曾因未轉交詐騙款
    項遭人押往汽車旅館時，被告甲○○有在場，但依被告庚○○之
    證詞，可見被告甲○○並未對被告庚○○施以任何肢體暴力或恐
    嚇言語，被告庚○○於自知理虧，將私下侵吞之詐騙款項全數
    繳回後，詐欺集團其他成員便就此罷手，未為任何懲罰之作
    為，尚難認被告庚○○與甲○○間因此有何怨隙，致使被告庚○○
    有任意誣陷被告甲○○之動機。是被告庚○○既於檢察官訊問、
    原審審理及另案審理時，經告以偽證罪之刑責後，仍具結證
    述如上，自係以刑事責任擔保其證言之真實性，被告庚○○此
    部分所證，應堪採信。
  ⒉依證人即同案被告壬○○如下之證詞：
  ⑴於107年8月28日警詢時證述：我是在微信暱稱「古意」，本
    名「劉士揚」的手機店裡加入本案詐欺集團的，之前是「狗
    運旺旺來」負責收取我提領的錢，「狗運旺旺來」打給「運
    財」，「運財」是類似車手頭的角色，「運財」再通知我，
    「大三元」負責拿金融卡跟存摺給我，「財源滾滾」是機房
    的人，會通知我錢進來可以去領錢了，我會將錢交給「狗運
    旺旺來」，金融卡提領完就丟掉，我跟他們都是用微信聯絡
    ，沒有他們詳細年籍資料跟聯絡方式等語（見偵字第15605
    號卷二第253頁至第254頁）。
　⑵於107年6月13日警詢時證稱：我是透過「劉士揚」介紹加入
    車手工作，受「阿威」指揮前往指定處所提領詐欺款項，領
    到的錢都是交給「阿威」，每提領新臺幣（下同）10萬元我
    可以分4000元，我交給「阿威」時他會當場給我該次的酬庸
    等語（見偵字第15605號卷一第33頁至第36頁）。
　⑶於107年7月5日警詢時證述：我是透過「劉士揚」介紹加入詐
    欺集團擔任車手，取款的現金都是交給我的上線「劉士揚」
    ，取款金額百分之4是我的獲利等語（見他字第5131號卷第2
    4頁反面至第25頁反面）。
　⑷於107年8月1日警詢時證稱：偵字第15605號卷二第39頁指認
    犯罪嫌疑人紀錄表中，編號9的男子100％是我於107年6月13
    日警詢時說的「劉士揚」即被告庚○○，編號8的男子百分之7
    5是我於107年6月13日警詢時說的「阿威」即林奇煒等語（
    見偵字第15605號卷二第35頁至第36頁）。
　⑸於107年8月31日警詢時證述：偵字第15605號卷二第59頁至第
    60頁指認犯罪嫌疑人紀錄表中編號1就是100％我說綽號「阿
    威」之人（即被告甲○○），我透過被告庚○○認識被告甲○○，
    107年3月14日被告庚○○被查獲後，被告甲○○主動聯繫我，叫
    我過去幫他作ATM提領車手，我從107年3月14日起到5月初幫
    被告甲○○作提領車手，107年3月14日以前的提款卡是被告庚○○交給我，107年3月14日以後是被告甲○○交給我，我之前說
    「阿威」是林奇煒，現在百分之百確認「阿威」是被告甲○○
    ，我當車手都是提領完當日回水並抽佣金，提領1萬元抽400
    元等語（見偵字第15605號卷二第52頁至第57頁）。
　⑹於107年9月13日偵查時結證：被告庚○○是「劉士揚」，被告
    甲○○是「阿威」，我之前有跟員警說林奇煒不像「阿威」，
    我現在確定被告甲○○是「阿威」，被告甲○○是被告庚○○於10
    7年3月14日被查獲後才拿提款卡讓我去領錢，被告庚○○於10
    7年3月14日被查獲前，都是被告庚○○拿提款卡讓我去領錢，
    我之前在被告庚○○的手機店有見過被告甲○○，被告庚○○被抓
    之後，被告甲○○主動找我幫他提款等語（見偵字第15605號
    卷二第115頁至第117頁）。
　⑺於107年10月24日偵查時結證：被告庚○○是我做詐欺的上游，
    他會指示我要幹嘛，我提領後會把錢交給被告庚○○，被告庚○○被抓之後，就是換被告甲○○來跟我聯絡交錢，張凱杰好像
    有把本子賣給被告甲○○，被告甲○○有把他的本子跟身分證交
    給我去提款，我提款可以獲得提款金額4％的報酬，微信名稱
    「古意」就是「劉士揚」即被告庚○○，微信名稱「狗運旺旺
    來」、「大三元」應該是被告甲○○，被告甲○○用很多帳號等
    語（見少連偵字第246號卷二第162頁至第168頁）。　　　
    　　　
  ⑻於110年4月21日原審審理時結證：被告庚○○介紹我加入本案
    詐欺集團，他沒有把我介紹給被告甲○○認識，是被告庚○○被
    抓以後，我才跟被告甲○○聯絡上，被告甲○○叫我跟著他做，
    說之前被告庚○○也是把錢交給他，我跟被告甲○○之前有見過
    面，但不知道他就是被告庚○○的上手，我於警詢及偵查中說
    的「劉士揚」就是被告庚○○，被告庚○○被抓之前都是被告庚○○聯繫我去提領款項，提領款項交給被告庚○○，被告庚○○被
    抓之後是被告甲○○聯繫我提領款項，款項是交給被告甲○○，
    被告甲○○的微信暱稱是「狗運旺旺來」，其他的暱稱我忘了
    ，我微信裡面的「狗運旺旺來」、「大三元」、「財源滾滾
    」中，我就只有見過被告甲○○等語（見金訴卷三第13頁至第
    17頁）。
　⑼於110年8月25日原審審理時證稱：是被告庚○○找我進去犯罪
    組織，我收到的錢都是交給被告庚○○，被告庚○○於107年3月
    16日被抓後，是被告甲○○跟我聯絡，我也是把錢交給被告甲○○等語（見金訴卷三第189頁至第190頁）。
　⑽可見壬○○就其係被告庚○○介紹加入本案詐欺集團擔任車手，
    於107年3月16日被告庚○○被查獲前，其都是依被告庚○○指示
    提領款項，並將款項交給被告庚○○，於被告庚○○被查獲後，
    是被告甲○○主動聯繫，其便依被告甲○○指示提領款項，將款
    項交給被告甲○○，其每次可從提領款項獲取4％報酬等節之證
    述互核一致，與被告庚○○上開證述亦大致相符，壬○○與被告
    甲○○間又無任何夙怨，實無刻意誣陷被告甲○○之動機，壬○○
    此部分之證詞，亦可採信。
  ⒊按告訴人、證人之陳述有部分前後不符，或相互間有所歧異
    時，究竟何者為可採，法院仍得本其自由心證予以斟酌，非
    謂一有不符或矛盾，即應認其全部均為不可採信；證人之陳
    述前後不符，或因記憶淡忘，或事後迴護被告，或因其他事
    由所致，究竟何者可以採信，法院應本其自由心證斟酌何者
    與事實相符，以為取捨，非謂一有不符或矛盾，即應認其全
    部證言均為不可採信（最高法院74年度台上字第1599號判例
    、90年度台上字第6078號判決意旨參照）。查：
　⑴被告庚○○對於其介紹壬○○加入本案詐欺集團時，壬○○是否一
    開始就知悉被告甲○○為被告庚○○之上手、壬○○有無自己與被
    告甲○○聯繫乙節之陳述前後或有不一，且與壬○○此部分證述
    略有出入，然被告庚○○及壬○○於警詢、偵訊及原審審理時，
    就本案詐欺集團之運作及分工模式，業已證述明確且相互一
    致如前，而壬○○是否自始知悉被告甲○○就是被告庚○○上手、
    有無直接與被告甲○○聯繫等細節，並非攸關本案之重要環節
    ，自未能僅因被告庚○○就本案無關緊要之支微末節事項，前
    後證述略有差距，遽認其所述全無可採。
　⑵至壬○○就其所指「阿威」前後分別指認是林奇煒、被告甲○○
    部分，依證人即107年6月13日、107年8月1日、107年8月31
    日壬○○警詢時在場員警胡建宏證稱：壬○○當時到案後，我不
    記得是第一次還是第二次筆錄，他說要全盤托出，做筆錄的
    時候他說林奇煒並不像「阿威」，只有百分之75的印象，我
    們對「阿威」繼續追查，過程如何回到被告甲○○，我沒有印
    象，在讓證人指認口卡的時候，是多人口卡指認，確認完畢
    後再提示年籍資料的單一相片給他們確認，107年6月13日訊
    問壬○○時，提供相關的指認紀錄表中有9位，8月1日詢問時
    ，也有提供9位口卡供壬○○指認，確認完畢後才有將相片影
    像資料列印出來讓壬○○簽名，這案子初期指認有出入，林奇
    煒的部分辨識度只有百分之75，我們才會反覆詢問，把詳細
    資料讓壬○○指認，107年8月1日壬○○百分之百確定「劉士揚
    」就是編號9的被告庚○○，但編號8的「阿威」是百分之75，
    不確定，我在承辦本案之前，不認識被告甲○○這些人等語（
    見本院卷第270頁至第274頁），佐以壬○○上開證詞，可知壬○○一開始即未能百分之百確認員警提供之犯罪嫌疑人紀錄表
    中之林奇煒就是「阿威」，員警才會再次提供其他犯罪嫌疑
    人紀錄表供壬○○指認，直至其百分之百確認「阿威」就是被
    告甲○○為止，此乃偵查程序中發現事實之合理過程，自不能
    僅因壬○○未於一開始即百分之百確認犯罪嫌疑人為何人，嗣
    後為更正之證述，遽論其所為證述全然不可採信。
　⒋綜此，應可認定被告甲○○確有參與本案詐欺集團，擔任收水
    一職，為負責向取款車手收取款項之人無疑。又依被告庚○○
    、壬○○上開證述，及證人即如附表二所示告訴人所述遭詐騙
    之經過，可知被告甲○○參與之團體，其中成員均係基於詐欺
    他人金錢獲取不法所得為目的，以去電「猜猜我是誰」之方
    式施用詐術、索取金錢，並有上下聯繫、指派工作或擔任車
    手取款等分工，堪認被告甲○○所參與之集團，係透過縝密之
    計畫與分工，成員彼此間相互配合，由多數人所組成之於一
    定期間內持續以實施詐欺為手段而牟利，並具有完善結構之
    組織，屬3人以上，以實施詐術為手段，所組成具有持續性
    、牟利性之有結構性犯罪組織，應該當於組織犯罪防制條例
    第2條第1項所稱之犯罪組織。是被告甲○○於本案詐欺集團中
    擔任收水，完成詐欺取財計畫，且除了自己之外，應知悉集
    團內至少尚有被告庚○○、壬○○等人，被告甲○○自有參與上開
    犯罪組織，且有與詐欺集團為三人以上共同詐欺取財犯行之
    犯意聯絡及行為分擔甚明。
  ⒌洗錢防制法之立法目的，依同法第1條規定，係在於防範及制
    止因特定犯罪所得之不法財物或財產上利益，藉由洗錢行為
    （例如經由各種金融機構或其他交易管道），使其形式上轉
    換成為合法來源，以掩飾或切斷其財產或財產上利益來源與
    犯罪之關聯性，而藉以逃避追訴、處罰。準此以觀，洗錢防
    制法洗錢罪之成立，除行為人在客觀上有掩飾或隱匿因特定
    犯罪所得財產或財產上利益之具體作為外，尚須行為人主觀
    上具有掩飾或隱匿其財產或利益來源與犯罪之關聯性，使其
    來源形式上合法化，以逃避國家追訴、處罰之犯罪意思，始
    克相當。倘能證明人頭帳戶內之資金係前置之特定犯罪所得
    ，即應逕以一般洗錢罪論處，例如詐欺集團向被害人施用詐
    術後，為隱匿其詐欺所得財物之去向，而令被害人將其款項
    轉入該集團所持有、使用之人頭帳戶，並由該集團所屬之車
    手前往提領詐欺所得款項得逞，檢察官如能證明該帳戶內之
    資金係本案詐欺之特定犯罪所得，即已該當於洗錢防制法第
    14條第1項之一般洗錢罪，倘行為人意圖掩飾或隱匿特定犯
    罪所得來源，而將特定犯罪所得直接消費處分，甚或交予其
    他共同正犯，而由共同正犯以虛假交易外觀掩飾不法金流移
    動，即難認單純犯罪後處分贓物之行為，應仍構成洗錢防制
    法第2條之洗錢行為。本案詐欺集團成員詐騙如附表二所示
    之告訴人後，各告訴人將款項匯入詐欺集團成員所掌控之人
    頭帳戶，再由車手提領詐欺款項，其作用在於將詐欺所取得
    之贓款，透過車手提領為現金後，客觀上得以切斷詐欺所得
    金流之去向，阻撓國家對詐欺犯罪所得之追查。是被告甲○○
    既知悉其擔任收水，負責收取車手轉交提領之詐欺所得，自
    應知悉此等提款行為得以切斷詐欺金流之去向，卻仍參與其
    中，收取車手交付之款項，達到掩飾、隱匿該財產與犯罪之
    關聯性及逃避國家追訴、處罰之目的，足見被告甲○○亦有與
    詐欺集團成員共同為洗錢犯行之犯意聯絡與行為分擔。
  ㈢綜上，被告甲○○所辯並不可採，被告甲○○為如事實欄所載參
    與犯罪組織、三人以上共同詐欺取財及洗錢之犯行事證明確
    ，堪予認定，應依法論科。 
三、論罪科刑部分：
  ㈠按共同正犯在主觀上須有共同犯罪之意思，在客觀上為共同
    犯罪行為之實行，始足當之。所謂共同犯罪之意思，係指基
    於共同犯罪之認識，互相利用他方之行為以遂行犯罪目的之
    意思；共同正犯因有此意思之聯絡，其行為在法律上應作合
    一的觀察而為責任之共擔（最高法院104年度台上字第2194
    號判決意旨參照）。又共同實施犯罪行為之人，在合同意思
    範圍以內，各自分擔犯罪行為之一部，相互利用他人之行為
    ，以達其犯罪之目的者，即應對於全部所發生之結果，共同
    負責。且共同正犯之意思聯絡，原不以數人間直接發生者為
    限，即有間接之聯絡者，亦包括在內。如甲分別邀約乙、丙
    犯罪，雖乙、丙間彼此並無直接之聯絡，亦無礙於其為共同
    正犯之成立。是共同正犯在犯意聯絡範圍內，對全部結果負
    刑事責任，各共同正犯應論處相同之罪名。又共同正犯之意
    思聯絡，不限於事前有所協議，其於行為當時，基於相互之
    認識，以共同犯罪之意思參與者，亦無礙於共同正犯之成立
    ，且其表示之方法，不以明示通謀為必要，即相互間有默示
    之合致，亦無不可（最高法院102年度台上字第1895號判決
    意旨參照）。被告2人雖未自始至終參與各階段之犯行，惟
    渠等與本案詐欺集團成員既為遂行詐騙而彼此分工，堪認係
    在合同意思範圍內，各自分擔犯罪行為之一部，並相互利用
    他人之行為，以達犯罪之目的，參諸上開說明，被告2人自
    應就所參與犯行，對於全部所發生之結果共同負責。
  ㈡按加重詐欺罪，係侵害個人財產法益之犯罪，其罪數之計算
    ，核與參與犯罪組織罪之侵害社會法益有所不同，審酌現今
    詐欺集團之成員皆係為欺罔他人，騙取財物，方參與以詐術
    為目的之犯罪組織。倘若行為人於參與詐欺犯罪組織之行為
    繼續中，先後多次為加重詐欺之行為，因參與犯罪組織罪為
    繼續犯，犯罪一直繼續進行，直至犯罪組織解散，或其脫離
    犯罪組織時，其犯行始行終結。故該參與犯罪組織與其後之
    多次加重詐欺之行為皆有所重合，然因行為人僅為一參與犯
    罪組織行為，侵害一社會法益，屬單純一罪，應僅就「該案
    中」與參與犯罪組織罪時間較為密切之首次加重詐欺犯行論
    以參與犯罪組織罪及加重詐欺罪之想像競合犯，而其他之加
    重詐欺犯行，祗需單獨論罪科刑即可，無需再另論以參與犯
    罪組織罪，以避免重複評價（最高法院109年度台上字第394
    5號判決意旨參照）。本案於檢察官提起公訴後，於109年1
    月31日繫屬於原審，為被告甲○○因參與本案詐騙而最先繫屬
    於法院之案件，此有本院被告甲○○之前案紀錄表在卷可佐，
    依上開說明，被告甲○○就如附表二編號1所示之首次加重詐
    欺取財犯行，應併論以參與犯罪組織罪。
  ㈢核被告甲○○所為，就附表二編號1部分，係犯組織犯罪防制條
    例第3條第1項後段之參與犯罪組織罪、刑法第339條之4第1
    項第2款之三人以上共同詐欺取財罪、洗錢防制法第14條第1
    項、同法第2條第2款之洗錢罪；就附表二編號2至6部分，則
    均係犯刑法第339條之4第1項第2款之三人以上共同詐欺取財
    罪、洗錢防制法第14條第1項、同法第2條第2款之洗錢罪。
    　　
  ㈣核被告庚○○所為，就附表二編號1至4部分，均係犯刑法第339
    條之4第1項第2款之三人以上共同詐欺取財罪、洗錢防制法
    第14條第1項、同法第2條第2款之洗錢罪。
  ㈤桃園地檢署107年度少連偵字第246號移送併辦壬○○部分，所
    涉及告訴人丙○○、卓冠璇、己○○與本案附表二編號1至3之犯
    罪事實相同，為事實上同一案件，亦應併予審理。
  ㈥被告2人就渠等所為上開犯行，與本案詐欺集團成員間，具 
　  有犯意聯絡及行為分擔，應論以共同正犯。
　㈦按行為人以一參與詐欺犯罪組織，並分工加重詐欺行為，同
    時觸犯參與犯罪組織罪及加重詐欺取財罪，雖其參與犯罪組
    織之時、地與加重詐欺取財之時、地，在自然意義上非完全
    一致，然二者仍有部分合致，且犯罪目的單一，依一般社會
    通念，認應評價為一罪方符合刑罰公平原則，應屬想像競合
    犯，如予數罪併罰，即有過度評價之疑慮（最高法院108年
    度台上字第783號判決意旨參照）。被告甲○○就附表二編號1
    所示參與本件犯罪組織後，分工實施加重詐欺取財及洗錢之
    犯行，係以一行為觸犯上開數罪名，為想像競合犯，應依刑
    法第55條前段規定，從一重之三人以上共同詐欺取財罪處斷
    ；被告甲○○就附表二編號2至6所示部分、被告庚○○就附表二
    編號1至4所示部分，則均係以一行為同時觸犯三人以上共同
    詐欺取財罪及洗錢罪，為想像競合犯，亦應依刑法第55條前
    段規定，各從一重之三人以上共同詐欺取財罪處斷。
　㈧按詐欺取財罪係保護個人之財產法益，就行為人所犯罪數之
    計算，自應依遭詐騙之被害人人數計算（最高法院111年度
    台上字第1645號判決意旨參照）。被告甲○○就其所犯如附表
    二編號1至6所示數罪、被告庚○○就其所犯如附表二編號1至4
    所示數罪，犯意各別，行為互殊，均應予分論併罰。
　㈨被告庚○○前因妨害自由案件，經桃園地院以104年度易字第13
    07號判決判處有期徒刑4月確定，於105年5月9日易科罰金執
    行完畢；被告甲○○前因妨礙公務案件，經桃園地院以103年
    度審簡字第234號判決判處有期徒刑4月確定，於103年8月26
    日易科罰金執行完畢，有本院被告2人之前案紀錄表可查，
    可見被告2人係於受有期徒刑執行完畢後，5年內故意再犯本
    件有期徒刑以上之各罪，而符合累犯之要件，然本院審酌被
    告2人先前所犯妨害自由、妨害公務案件之罪質、手法，與
    本件所犯加重詐欺取財案件並不相同，參諸司法院大法官釋
    字第775號解釋意旨，即均不刑法第47條第1項之規定加重渠
    等最低本刑。
　㈩犯洗錢防制法第14條之罪，在偵查或審判中自白者，減輕其
    刑，洗錢防制法第16條第2項定有明文。又想像競合犯係一
    行為觸犯數罪名，行為人犯罪行為侵害數法益皆成立犯罪，
    僅因法律規定從一重處斷科刑，而成為科刑一罪而已，自應
    對行為人所犯各罪均予適度評價，始能對法益之侵害為正當
    之維護。因此法院於決定想像競合犯之處斷刑時，雖以其中
    最重罪名之法定刑作為裁量之準據，惟具體形成宣告刑時，
    亦應將輕罪之刑罰合併評價。基此，除非輕罪中最輕本刑有
    較重於重罪之最輕本刑，而應適用刑法第55條但書規定重罪
    科刑之封鎖作用，須以輕罪之最輕本刑形成處斷刑之情形以
    外，則輕罪之減輕其刑事由若未形成處斷刑之外部性界限，
    自得將之移入刑法第57條或第59條之科刑審酌事項內，列為
    是否酌量從輕量刑之考量因子。是法院倘依刑法第57條規定
    裁量宣告刑輕重時，一併具體審酌輕罪部分之量刑事由，應
    認其評價即已完足，尚無過度評價或評價不足之偏失（最高
    法院109年度台上字第3936號判決意旨參照）。被告庚○○於
    原審、本院準備程序及審理時，已就所犯一般洗錢罪為自白
    ，本應依洗錢防制法第16條第2項之規定減輕其刑，雖因想
    像競合犯之關係而從一重之三人以上共同詐欺取財罪處斷，
    上開輕罪之減輕其刑事由未形成處斷刑之外部性界限，然依
    前揭說明，仍應於依刑法第57條規定量刑時，審酌上開輕罪
    之減輕其刑事由，作為被告庚○○量刑之有利因子（見後述量
    刑部分所載）。
　撤銷改判部分：
　⒈原審以被告2人罪證明確，予以論罪科刑，固非無見，惟查：
　⑴原審於論罪時認定被告2人涉犯洗錢防制法第14條第1項之洗
    錢罪，卻未於事實欄中載明關於被告2人涉犯洗錢罪之犯罪
    事實，亦未於理由欄中詳述被告2人涉犯洗錢罪之理由，實
    有未恰。
　⑵本件依上開說明，被告甲○○應僅就如附表二編號1所示加重詐
    欺取財犯行併論參與犯罪組織罪，原判決卻就被告甲○○所犯
    如附表二編號1至6所示犯行均併論參與犯罪組織罪，亦有未
    當。
　⑶被告庚○○於原審、本院準備程序及審理時，已就所犯一般洗
    錢罪為自白，本應依洗錢防制法第16條第2項之規定減輕其
    刑，雖因想像競合犯之關係而從一重之三人以上共同詐欺取
    財罪處斷，上開輕罪之減輕其刑事由未形成處斷刑之外部性
    界限，然依前揭說明，仍應於依刑法第57條規定量刑時，審
    酌上開輕罪之減輕其刑事由，作為被告庚○○量刑之有利因子
    ，原審未予審酌上情，同有未恰。
  ⑷綜上，被告甲○○以前詞否認犯行，提起上訴，雖屬無據，但
    被告庚○○提起上訴，請求從輕量刑，尚屬有理，原判決復有
    上述可議之處，即應由本院予以撤銷改判。
  ⒉爰審酌被告甲○○、庚○○於行為時分別為年約29歲、32歲之成
    年人，正值青壯，卻不思循正途牟取財物，反加入本案詐欺
    集團，進而與本案詐欺集團成員共同為各次三人以上共同詐
    欺取財、掩飾隱匿詐欺犯罪所得而洗錢之犯行，使如附表二
    編號1至6所示各告訴人受有財產上之損害，所為俱屬非是；
    被告甲○○擔任庚○○之上手，犯後始終否認犯行，矯飾其責，
    未見悔悟之心，被告庚○○則已坦認犯行，合於洗錢防制法第
    16條第2項所定減輕其刑事由如前，而得作為量刑之有利因
    子；兼衡被告甲○○係高中肄業，從事網路拍賣，經濟狀況勉
    持（見偵字第15605號卷二第89頁）、被告庚○○自陳高職肄
    業，從事手機維修工作，家有父母、兩個小孩，已離婚之家
    庭經濟生活狀況（見本院卷第431頁）等一切情狀，就被告
    甲○○所為犯行分別量處如附表二編號1至6「罪名及宣告刑」
    欄所示之刑，就被告庚○○所為犯行分別量處如附表二編號1
    至4「罪名及宣告刑」欄所示之刑，並分別定應執行刑如主
    文第2項、第3項所示，以示懲儆。
　沒收部分：
　⒈按犯罪所得屬於犯罪行為人者，沒收之，於全部或一部不能
    沒收或不宜執行沒收時，追徵其價額，刑法第38條之1第1項
    前段、第3項分別定有明文。又犯罪所得之沒收或追徵，在
    於剝奪犯罪行為人之實際犯罪所得，使其不能坐享犯罪之成
    果，以杜絕犯罪誘因，性質上屬類似不當得利之衡平措施。
    苟無犯罪所得，自不生利得剝奪之問題。2人以上共同犯罪
    ，關於犯罪所得之沒收或追徵，倘個別成員並無犯罪所得，
    且與其他成員對於所得亦無事實上之共同處分權時，即無「
    利得」可資剝奪，一概採取絕對連帶沒收或追徵，對未受利
    得之共同正犯顯失公平，故共犯所得之沒收或追徵，應就各
    人所分得者為之（最高法院109年度台上字第3421號判決意
    旨參照）。
　⒉被告庚○○每次犯行可獲得詐騙款項2％之報酬，業經被告庚○○
    供承如前，是被告庚○○為如附表編號二1至4所示犯行之犯罪
    所得即應以詐騙款項2％計算，亦即被告庚○○此部分之犯罪所
    得共2萬4000元（計算式：6000元＋2000元＋6000元＋1萬元＝2
    萬4000元），雖未扣案，仍應依刑法第38條之1第1項前段、
    第3項之規定，宣告沒收，且於全部或一部不能沒收或不宜
    執行沒收時，追徵其價額。
　⒊被告甲○○之部分，依同案被告庚○○、壬○○上開供述，於扣除
    被告庚○○每次可取得詐騙款項2％為報酬、被告壬○○每次可取
    得詐騙款項4％為報酬後，剩餘款項均為被告甲○○所得，卷內
    復無相關事證證明被告甲○○有再上繳不法所得予他人，是被
    告甲○○為如附表二編號1至6所示犯行之犯罪所得，應以詐騙
    款項總額扣除被告庚○○、壬○○所可獲得比例後之餘額認定之
    （附表二編號5、6僅扣除壬○○所獲得之比例），亦即被告甲○○此部分之犯罪所得共175萬2000元【計算式：（30萬元－60
    00元－1萬2000元）＋（10萬元－2000元－4000元）＋（30萬元－6
    000元－1萬2000元）＋（50萬元－1萬元－2萬元）＋（20萬元－80
    00元）＋（45萬元－1萬8000元）＝175萬2000元】，雖未扣案
    ，仍應依刑法第38條之1第1項前段、第3項之規定，宣告沒
    收，且於全部或一部不能沒收或不宜執行沒收時，追徵其價
    額。至被告庚○○雖於上開供稱壬○○每次可獲取之報酬是詐騙
    款項28％，與壬○○自陳報酬比例4％相異，然此部分僅有被告
    庚○○片面指述，並無其他事證可佐，依罪疑有利被告原則，
    就壬○○之犯罪所得應以每次提領詐騙款項4％計算，併予敘明
    。
  又組織犯罪防制條例第3條第3項「犯第1項之罪者，應於刑之
    執行前，令入勞動場所，強制工作，其期間為3年」之規定
    ，就受處分人之人身自由所為限制，違反憲法比例原則及憲
    法明顯區隔原則之要求，與憲法第8條保障人身自由之意旨
    不符，業經司法院大法官釋字第812號解釋宣告自110年12月
    10日該解釋公布之日起失其效力，是本案被告甲○○所犯參與
    犯罪組織罪部分，已無組織犯罪防制條例第3條第3項規定適
    用之餘地，附此敘明。
肆、被告甲○○經本院合法傳喚，無正當之理由不到庭，爰不待其
    陳述，為一造辯論判決。
據上論斷，應依刑事訴訟法第369條第1項前段、第364條、第299
條第1項前段、第371條，判決如主文。
本案經檢察官王兆琳提起公訴，檢察官彭師佑追加起訴，檢察官
薛全晉移送併辦，檢察官侯名皇到庭執行職務。
中　　華　　民　　國　　111 　年　　6 　　月　　29　　日
                  刑事第四庭  審判長法　官  陳筱珮
                                    法　官  吳元曜
                                    法　官  羅郁婷
以上正本證明與原本無異。
如不服本判決，應於收受送達後20日內向本院提出上訴書狀，其
未敘述上訴之理由者並得於提起上訴後20日內向本院補提理由書
（均須按他造當事人之人數附繕本）「切勿逕送上級法院」。
                                    書記官  蔡易霖
中　　華　　民　　國　　111 　年　　6 　　月　　29　　日
附錄：本案論罪科刑法條全文
組織犯罪防制條例第3條
發起、主持、操縱或指揮犯罪組織者，處3年以上10年以下有期
徒刑，得併科新臺幣1億元以下罰金；參與者，處6月以上5年以
下有期徒刑，得併科新臺幣1千萬元以下罰金。但參與情節輕微
者，得減輕或免除其刑。
具公務員或經選舉產生之公職人員之身分，犯前項之罪者，加重
其刑至二分之一。
犯第1項之罪者，應於刑之執行前，令入勞動場所，強制工作，
其期間為3年。
前項之強制工作，準用刑法第90條第2項但書、第3項及第98條第
2項、第3項規定。
以言語、舉動、文字或其他方法，明示或暗示其為犯罪組織之成
員，或與犯罪組織或其成員有關聯，而要求他人為下列行為之一
者，處3年以下有期徒刑，得併科新臺幣3百萬元以下罰金：
一、出售財產、商業組織之出資或股份或放棄經營權。
二、配合辦理都市更新重建之處理程序。
三、購買商品或支付勞務報酬。
四、履行債務或接受債務協商之內容。
前項犯罪組織，不以現存者為必要。
以第5項之行為，使人行無義務之事或妨害其行使權利者，亦同
。
第5項、第7項之未遂犯罰之。
中華民國刑法第339條之4
犯第339條詐欺罪而有下列情形之一者，處1年以上7年以下有期
徒刑，得併科1百萬元以下罰金：
一、冒用政府機關或公務員名義犯之。
二、三人以上共同犯之。
三、以廣播電視、電子通訊、網際網路或其他媒體等傳播工具，
    對公眾散布而犯之。
前項之未遂犯罰之。
洗錢防制法第14條
有第二條各款所列洗錢行為者，處7年以下有期徒刑，併科新臺
幣5百萬元以下罰金。
前項之未遂犯罰之。
前二項情形，不得科以超過其特定犯罪所定最重本刑之刑。
洗錢防制法第2條
本法所稱洗錢，指下列行為：
一、意圖掩飾或隱匿特定犯罪所得來源，或使他人逃避刑事追訴
    ，而移轉或變更特定犯罪所得。
二、掩飾或隱匿特定犯罪所得之本質、來源、去向、所在、所有
    權、處分權或其他權益者。
三、收受、持有或使用他人之特定犯罪所得。

附表一
編號 銀行 帳號 戶名 1 中華郵政股份有限公司 000-00000000000000 林勤益 2 中華郵政股份有限公司 000-00000000000000 余佳誠 3 中華郵政股份有限公司 000-00000000000000 張凱杰 4 中華郵政股份有限公司 000-00000000000000 蔡承志 5 中國信託商業銀行股份有限公司 000-0000000000000 范濟強 

附表二
編號 告訴人 詐騙方式 匯款時間 匯款金額  (新臺幣) 匯款帳戶 提領時間 提領地點 提領金額 （新臺幣） 證據及頁碼 罪名及宣告刑 1 丙○○ 該詐騙集團成員於107年3月1日上午11時許，致電丙○○，佯稱為其孫子，並誆稱需錢孔急云云，致丙○○陷於錯誤而匯款。 107年3月1日下午11時14分許 30萬元 中華郵政帳號00000000000000號帳戶（戶名：林勤益） ①107年3月1日下午1時57分許 ②107年3月1日下午1時58分許 ③107年3月2日上午1時20分許 ④107年3月2日上午1時21分許 ⑤107年3月2日上午1時22分許 桃園市○鎮區○○路0段00號平鎮北勢郵局 ①6萬元 ②6萬元 ③6萬元 ④6萬元 ⑤3萬元 ①丙○○警詢筆錄（偵字第15605號卷一第116頁反面至第117頁）。 ②郵政入戶匯款(匯票/電傳送現)申請書1紙（偵字第15605號卷一第117頁反面）。 ③中華郵政股份有限公司客戶歷史交易明細清單（偵字第15605號卷一第111頁）。 ④壬○○提領詐欺款項之照片編號1（偵字第15605號卷一第33頁）。 甲○○犯三人以上共同詐欺取財罪，處有期徒刑貳年。 庚○○犯三人以上共同詐欺取財罪，處有期徒刑壹年捌月。 2 乙○○ 該詐騙集團成員於107年3月6日下午4時59分許，致電乙○○，佯稱為其姪子，並誆稱需錢孔急云云，致乙○○陷於錯誤而匯款。 107年3月7日下午12時59分許 10萬元 中華郵政帳號00000000000000號帳戶（戶名：余佳誠） ①107年3月7日下午1時9分許 ②107年3月7日下午1時10分許 ③107年3月7日下午1時11分許 ④107年3月7日下午2時35分許 ⑤107年3月7日下午2時36分許 ⑥107年3月7日下午2時37分許  桃園市○○區○○路00號統一便利商店興美門市  ①2萬元 ②2萬元 ③1萬元 ④2萬元 ⑤2萬元 ⑥9000元  ①乙○○警詢筆錄（偵字第15605號卷一第127頁至第128頁）。 ②存款人收執聯1紙（偵字第15605號卷一第127頁）。 ③中華郵政股份有限公司客戶歷史交易明細清單（偵字第15605號卷一第100頁）。 ④壬○○提領詐欺款項之照片編號2（偵字第15605號卷一第33頁）。 甲○○犯三人以上共同詐欺取財罪，處有期徒刑壹年拾月。 庚○○犯三人以上共同詐欺取財罪，處有期徒刑壹年陸月。 3 己○○ 該詐騙集團成員於107年3月7日下午6時15分許，致電己○○，佯稱為其姪子，並誆稱需錢孔急云云，致己○○陷於錯誤而匯款。 ①107年3月8日下午12時32分許 ②107年3月8日下午2時30分許 ①20萬元 ②10萬元 同上 ①107年3月8日下午3時15分許 ②107年3月8日下午3時1分許 ③107年3月8日下午3分許 桃園市○鎮區○○路0段00號平鎮北勢郵局 ①6萬元 ②6萬元 ③2萬元 ①己○○警詢筆錄（偵字第15605號卷一第119頁至第120頁）。 ②郵政入戶匯款(匯票/電傳送現)申請書2紙（偵字第15605號卷一第125頁至第126頁）。 ③中華郵政股份有限公司客戶歷史交易明細清單（偵字第15605號卷一第100頁）。 ④壬○○提領詐欺款項之照片編號9、編號10（偵字第15605號卷二第209頁至第210頁）。 甲○○犯三人以上共同詐欺取財罪，處有期徒刑貳年。 庚○○犯三人以上共同詐欺取財罪，處有期徒刑壹年捌月。 4 辛○○ 該詐騙集團成員於107年3月11日上午11時許，致電辛○○，佯稱為其姪子，並誆稱需錢孔急云云，致辛○○陷於錯誤而匯款。 107年3月13日下午1時16分許 50萬元 中華郵政帳號00000000000000號帳戶（戶名：張凱杰） ①107年3月13日下午3時22分許 ②107年3月13日下午3時23分許 ③107年3月13日下午3時24分許 ④107年3月14日凌晨0時5分許 ⑤107年3月14日凌晨0時6分許 ⑥107年3月14日凌晨0時7分許 桃園市○鎮區○○路0段00號平鎮北勢郵局 ①6萬元 ②6萬元 ③3萬元 ④6萬元 ⑤6萬元 ⑥3萬元  ①辛○○警詢筆錄（桃園地檢署107年度他字第4013號卷〈下稱他字第4013號卷〉第37頁反面至第38頁）。 ②臺灣銀行公館分行匯款回條聯1紙（他字第4013號卷第39頁）。 ③中華郵政股份有限公司客戶歷史交易明細清單（偵字第15605號卷一第92頁）。 ④壬○○提領詐欺款項之照片編號4（偵字第15605號卷一第34頁）。 甲○○犯三人以上共同詐欺取財罪，處有期徒刑貳年肆月。 庚○○犯三人以上共同詐欺取財罪，處有期徒刑貳年。 5 戊○○ 該詐騙集團成員於107年4月19日下午1時41分許，致電戊○○，佯稱為其姪子，並誆稱需錢孔急云云，致戊○○陷於錯誤而匯款。 107年4月20日下午12時53分許 20萬元 中華郵政帳號00000000000000號帳戶（戶名：蔡承志） ①107年4月21日凌晨0時15分許 ②107年4月21日凌晨0時16分許 桃園市○○區○○路○段000號統一便利商店士香店 ①2萬元 ②2萬元  ①戊○○警詢筆錄（偵字第29046號卷第27頁至第28頁）。 ②國泰世華商業銀行匯出匯款憑證（客戶收執聯）1紙（偵字第29046號卷第34頁）。 ③中華郵政股份有限公司客戶歷史交易明細清單（偵字第29046號卷第86頁）。 ④壬○○提領詐欺款項之照片編號9、編號10（偵字第29046號卷第39頁）。 甲○○犯三人以上共同詐欺取財罪，處有期徒刑壹年拾月。  6 丁○○ 該詐騙集團成員於107年5月3日下午12時29分許，以LINE向丁○○佯稱為其姪子，並誆稱需錢孔急云云，致丁○○陷於錯誤而匯款。 107年5月4日下午1時10分許 45萬元 中國信託銀行帳號0000000000000號帳戶（戶名：范濟強） ①107年5月4日下午1時22分許 ②107年5月4日下午1時24分許 ③107年5月5日凌晨0時20分許 ④107年5月5日凌晨0時21分許 ⑤107年5月5日凌晨0時22分許  ①至②： 桃園市○○區○○○路00號統一便利商店來來店。 ③至⑤： 桃園市○○區○○路000號統一便利商店文福店 ①12萬元 ②3萬元 ③10萬元 ④2萬元 ⑤3萬元 ①丁○○警詢筆錄（桃園地檢署107年度偵字第22497 號卷〈下稱偵字第22497號卷〉第8 頁至第10頁）。 ②台中銀行國內匯款申請書回條1 紙（偵字第22497號卷第20頁）。 ③中國信託商業銀行交易明細表（金訴卷一第83頁）。 ④被告壬○○提領詐欺款項之照片編號2、編號3 、編號4 （他字第5131號卷第14頁正反面）。 甲○○犯三人以上共同詐欺取財罪，處有期徒刑貳年貳月。